【裁判字號】    99,交聲,209
【裁判日期】    990929
【裁判案由】    違反道路交通管理處罰條例
【裁判全文】
臺灣宜蘭地方法院交通事件裁定         99年度交聲字第209號
移送機關    交通部公路總局臺北區監理所宜蘭監理站
異  議  人  甲○○
上列異議人因違反道路交通管理處罰條例案件，對於交通部公路
總局台北區監理所宜蘭監理站民國99年7月21日所為之處分（原
處分案號：宜監字第裁43─U00000000號），聲明異議，本院裁
定如下：
    主  文
異議駁回
    理  由
一、按汽車駕駛人行車速度超過規定之最高時速，處新臺幣（下
    同）1,200元以上2,400元以下罰鍰，並予記違規點數1點。
    道路交通管理處罰條例第40條及第63條第1項第1款分別定有
    明文。
二、移送機關裁決意旨略以：異議人即受處分人甲○○所有之車
    牌號碼車號6028-MU號自用小客車，於民國99年4月13日7時3
    3分許，行經高雄港第52-53號碼頭，因有「速限40公里，時
    速54公里，超速14公里」之違規行為，經內政部警政署高雄
    港務警察局以高港警違字第U00000000號舉發違反道路交通
    管理事件通知單舉發，移送機關請上開舉發單位調查，仍認
    異議人違規事實明確，乃以異議人違反前述道路交通管理處
    罰條例第40條規定之行為，裁處異議人罰鍰1,600元，並依
    同條例第63條第1項規定記違規點數1點。
三、異議意旨略以：異議人之子即行為人邱永鈺，於99年4月初
    至高雄港工作，因人生地不熟，不知該處路段速限40公里；
    且該路段速限標誌常被路邊施工之怪手、工程車擋住，亦有
    被樹擋住之情形，經申訴後才設告示牌；另該路段為四線道
    ，速限40公里不合理，為此聲請異議，請求撤銷原處分等語
    。
四、經查：
（一）異議人所有之車牌號碼6028-MU號自用小客車，於99年4月
      13日7時33分許，行經高雄港第52-53號碼頭，經警舉發有
      「速限40公里，時速54公里，超速14公里」之違規行為，
      有內政部警政署高雄港務警察局高港警違字第U00000000
      號舉發違反道路交通管理事件通知單通知單及採證照片各
      1紙在卷可稽。是異議人所有之上開車輛於上揭時地，其
      行車速度超過規定之最高時速之事實，足資認定。
（二）異議人雖辯稱該路段告示牌標示不清云云，惟查，該路段
      於88年3月1日公告速限40公里，並於94年8月間設置雷達
      測速照相系統初期，即在系統前、後方約100公尺處設置
      「速限40」及「前有測速照相請依速限行駛」標誌，有內
      政部警政署高雄港務警察局99年7月7日高港警行字第0990
      008529號函暨所附公告可佐，復有證人即舉發員警林秀蓁
      證稱：駕駛人經過該路段會見到有三面告示牌，即「限速
      40」、「本路段設有雷達測速照相，各種車輛請勿超速行
      駛」之紅底告示牌及「請依前有測速照相請依速限行駛」
      之黃底告示牌。是異議人上開辯詞，尚無足採。
（三）又證人林秀蓁證稱：異議人申訴以後，確有新設告示牌，
      惟上開三面告示牌係舊有之告示牌等語明確。是異議人辯
      稱舉發單位新設告示牌等語，不影響本件違規事實之認定
      。
（四）至異議人所辯該處常因施用而有車輛遮蔽告示牌云云，亦
      有證人林秀蓁證稱：施工的路段並非該路段，是在左側靠
      近碼頭的地方，該路段很少施工，是另外一側的路段。因
      為是不同方向，所以不會擋住等語明確。異議人亦坦承伊
      所提出之施工照片係遭舉發後所拍攝，是不足以證明舉發
      時確有施工擋住告示牌之情形。
（五）再者，現場道路設施或標誌、標線、號誌如有設計不當，
      任何人均得建請主管機關另為規劃設置，然於變更前，仍
      應遵循已設之標誌、標線、號誌，小心駕駛。若駕駛人均
      可恣意罔顧交通號誌之設置，自行認定適當或遵循與否，
      交通秩序必無法維繫，人身安全亦將無以確保。況且，證
      人林秀蓁證稱：該處因係散裝貨櫃碼頭，常有零散物飄落
      ，加口出口區○○○○路段旁之零散物飄落，造成空氣品
      質不好，所以才設置40公里之限速等語明確。顯見道路主
      管機關就速限之考量並無何不當之處，異議人辯稱限速40
      公里不合理云云，亦無足採。
五、綜上所述，異議人確實有前揭行車速度超過規定之最高時速
    之違規行為。從而，移送機關依道路交通管理處罰條例第40
    條規定裁處異議人罰鍰1,600元，並依同條例第63條第1項規
    定記違規點數1點，核無違誤。本件聲明異議為無理由，應
    予駁回。
據上論斷，應依道路交通案件處理辦法第19條裁定如主文。
中    華    民    國    99    年    9     月    29    日
                  交通法庭  法  官  謝佩玲
以上正本證明與原本無異。
如不服本裁定，應於裁定送達後5日內，向本院提出抗告狀。（
應附繕本）
                            書記官  李玉雲
中    華    民    國    99    年    9     月    29    日

司法院資訊處製作；財團法人民間司法改革基金會備份。
